# 同一控制下业务合并模拟报表编制

提问人：anderial 时间：2016-08-06 14:59:31
合并日资产负债表是需要与转入到合并主体中部分完全一致吗 有部分资产负债没有转入到合并主体中，如应收、应付等往来未计入到合并主体重，而是由原业务主体清理原先的资产负债 模拟报表里面可以在合并日进行剔除上述资产，同时在期初也进行相应的剔除 或者在模拟报表里面不进行剔除 但在合并报表的时候最后减少这块资产负债，同时调整资本公积 请教陈版一般是如何操作的，不同做法会导致期初资本公积及本年变动不相同 此外，原先业务部分资产负债由原主体在合并日后处理，现金流就不会并入合并报表了

回答人：chenyiwei
应该采用你所说的“在模拟报表里面不进行剔除，但在合并报表的时候最后减少这块资产负债，同时调整资本公积”的处理方式，即合并日前仍完整地反映该业务运营中形成的债权债务，但在合并日将不纳入收购范围的债权债务予以剥离，视同对其原所有者的分配，对应冲减（调整）权益。

提问人：2008ff 时间：2017-05-23 16:45:46
能否问一下陈版，为何建议模拟报表的比较期间将业务合并的债权债务全部纳入，为何这么处理呢？

回答人：chenyiwei
如果在历史期间将债权债务剥离，与业务的实际情况不符，剥离的完整性和合理性也容易引起争议。